臺灣花蓮地方法院刑事判決　　　　　　　96年度花訴字第17號
公　訴　人　臺灣花蓮地方法院檢察署檢察官
被　　　告　甲○○
選任辯護人　楊志航律師
上列被告因違反槍砲彈藥刀械管制條例案件，經檢察官聲請簡易
判決處刑（96年度偵字第3225號），本院認不宜以簡易判決處刑
，改依通常程序審理，並判決如下：
    主  文
甲○○未經許可，持有空氣槍，處有期徒刑壹年捌月，併科罰金
新臺幣參萬元，罰金如易服勞役，以新臺幣壹仟元折算壹日。緩
刑參年。扣案之空氣槍（槍枝管制編號0000000000）
壹支沒收之。
    事  實
一、甲○○於民國95年12月間某日，在花蓮市○○路一間名為「
    紅色警戒」之商店，以新臺幣（下同）18,000元之代價購得
    小型高壓鋼瓶內氣體為發射動力而具殺傷力之空氣長槍（槍
    枝管制編號0000000000號）1 支，並自該時起，未經許可而
    無故持有之。迄至96年7 月8 日凌晨0 時50分許，在花蓮縣
    秀林鄉崇德村95-5號崇德盈加油站前為警查獲，並扣得上開
    空氣長槍1 支、塑膠製BB彈1 包、鋼珠1 包、尖頭鋼珠附塑
    膠製尾翼1 包等物。
二、案經花蓮縣警察局新城分局報告臺灣花蓮地方法院檢察署檢
    察官偵查起訴。
    理  由
一、上揭事實，業據被告甲○○於警詢、檢察官偵查中及本院準
    備程序、審理時坦承不諱，並有上開空氣長槍1 支、塑膠製
    BB彈1 包、鋼珠1 包、尖頭鋼珠附塑膠製尾翼1 包等物扣案
    可資佐證。扣案之空氣長槍（槍枝管制編號0000000000號）
    經送內政部警政署刑事警察局鑑定結果認為：該槍枝係以小
    型高壓鋼瓶內氣體為發射動力之空氣長槍，經測試結果，其
    發射彈丸之單位面積動能為45.3焦耳／平方公分。而依該槍
    枝殺傷力鑑驗說明，上開槍枝實地測試發射彈丸所具之單位
    面積動能，佐以日本科學警察研究所之研究結果：「彈丸單
    位面積動能達20焦耳／平方公分，即足以穿入人體皮肉層」
    之相關數據，足證明扣案槍枝具有殺傷力已甚明瞭，此有內
    政部警政署刑事警察局96年7 月27日刑鑑字第0960111233號
    槍彈鑑定書1 份在卷可證。復據被告於警詢中供述：伊曾攜
    帶上開槍枝至崇德村崇德下台地之農地裡拿保麗龍當靶試射
    ，且知悉其射程約20公尺，於射程內鋼珠子彈可穿破15張80
    磅紙等語（見96年7 月8 日警詢筆錄第4 頁）；又於本院準
    備程序時，坦承其曾使用該槍枝射擊保特瓶、汽球、鋁罐（
    見本院卷第16頁、32頁）。故被告既已實地試射上開槍枝，
    試射結果並可射穿15張80磅紙、保特瓶、汽球、鋁罐等，顯
    然明瞭該槍枝應對人體具有殺傷力無訛，且被告花費18,000
    元之高價購買此空氣長槍，應可預見其非單純之玩具，對該
    槍枝之殺傷力應有所認識，且被告亦明知其未領有任何許可
    之文件，係屬不法持有上開空氣槍，才會於試射完之後將槍
    藏放在農地中（見本院卷第32頁），其犯意甚明。是本件事
    證已臻明確，被告犯行堪予認定，應依法論科。
二、核被告所為，係犯槍砲彈藥刀械管制條例第8 條第4 項未經
    許可持有空氣槍罪。按槍砲彈藥刀械管制條例第18條第4 項
    前段規定：「犯本條例之罪，於偵查或審判中自白，並供述
    全部槍砲、彈藥、刀械之來源及去向，因而查獲或因而防止
    重大危害治安事件之發生者，減輕或免除其刑。」是依其犯
    罪形態，倘該槍砲、彈藥、刀械已經移轉持有，而兼有來源
    及去向者，固應供述全部之來源及去向，始符合上開規定。
    但其犯罪行為，僅有來源而無去向，或僅有去向而無來源者
    ，祇要供述全部來源，或全部去向，因而查獲或因而防止重
    大危害治安事件之發生時，即符合減輕或免除其刑之規定（
    最高法院95年度臺上字第5130號判決亦同此意旨）。本件被
    告於持有上開槍枝經警查獲後，即向警供出係向店名為紅色
    警戒之遊戲玩具商店員工乙○○所購買，乙○○亦為警方查
    獲而移送臺灣花蓮地方法院檢察署檢察官偵查中（96年度偵
    字第3863號），即符合上揭規定，乃減輕其刑。
三、爰審酌被告無犯罪前科，素行良好，年僅20歲，係出於好奇
    才購買及持有具殺傷力之空氣槍，供己把玩與射靶之用，對
    社會治安危害性尚非重大，犯罪後坦承犯行，態度良好等一
    切情狀，量處如主文所示之刑，並諭知罰金如易服勞役之折
    算標準。又查，被告前未曾因故意犯罪受有期徒刑以上刑之
    宣告，有臺灣高等法院被告前案紀錄表1 份在卷可佐，因年
    輕識淺，思慮不週，一時忽略法令之嚴重後果，偶罹刑典，
    事後已坦承犯行，深具悔意，經此偵審程序及罪刑之宣告，
    應知警惕而無再犯之虞，本院因認暫不執行其刑為當，併予
    宣告緩刑3 年，以啟自新。
四、扣案之空氣長槍1 支（槍枝管制編號0000000000號）為違禁
    物，應依刑法第38條第1項第1款規定諭知沒收。另扣案之不
    具殺傷力塑膠製BB彈1 包（25粒）、鋼珠1 包（27粒）、尖
    頭鋼珠附塑膠製尾翼1 包（9 支），均非屬違禁物，雖係預
    備供上開空氣槍所配備使用之物，但可與槍枝本身分離，非
    屬槍枝之必要零件，是以具殺傷力之空氣長槍1 支既經宣告
    沒收，則上開扣案物品當已失其用途，因認尚無沒收之必要
    ，爰不另為沒收之諭知，附予敘明。
據上論斷，應依刑事訴訟法第299 條第1 項前段，槍砲彈藥刀械
管制條例第8 條第4 項、第18條第4 項前段，刑法第11條前段、
第42條第3 項、第74條第1 項第1 款、第38條第1 項第1 款，判
決如主文。
本案經檢察官孫源志到庭執行職務。
中　　華　　民　　國　　96　　年　　12　　月　　4 　　日
　　　　　　　　        臺灣花蓮地方法院刑事第二庭
                              審判長法  官  林碧玲
                                    法  官  林恒祺
                                    法  官  沈培錚
上列正本證明與原本無異。
如對本判決不服，應於送達後10日內，向本院提出上訴狀。
（上訴狀應記載具體上訴理由並應抄附繕本）
中　　華　　民　　國　　96　　年　　12　　月　　5 　　日
                                    書記官
附錄本案論罪科刑法條：
槍砲彈藥刀械管制條例第8條第4項：
未經許可，持有、寄藏或意圖販賣而陳列第1項所列槍枝者，處3
年以上10年以下有期徒刑，併科新臺幣700萬元以下罰金。
